【裁判字號】    90,易,418
【裁判日期】    900820
【裁判案由】    侵占
【裁判全文】
臺灣宜蘭地方法院刑事判決                            九十年度易字第四一八號
    公  訴  人  臺灣宜蘭地方法院檢察署檢察官
    被      告  乙○○
右列被告因侵占案件，經檢察官提起公訴（九十年度偵字第一九五八號），本院判決
如左：
    主  文
乙○○意圖為自己不法之所有，而侵占離本人所持有之物，處罰金參仟元。如易服勞
役，以參佰元折算壹日。
    事  實
一、乙○○於民國八十五年間，因違反麻醉藥品管理條例案件，經本院判處有期徒刑
    五月確定，甫於同年五月二十一日易科罰金執行完畢。猶不知悔改，於八十八年
    十一月二十一日，向其不知情之友人陳福祥借用車牌號碼ＨＳ—二三○八號自用
    小客車時，因發現車上放有不詳年籍姓名之人放置在上開車輛之甲○○所有汽車
    駕駛一張（係於八十八年六月三日在宜蘭縣頭城鎮竹安里河邊失竊），明知該駕
    照係屬離甲○○本人所持有之物，竟意圖為自己不法所有，將該駕照侵占為己有
    。嗣於同年月二十二日二十三時許，在宜蘭縣羅東鎮○○街二五一巷三十五號前
    為警當場查獲，並扣得上開汽車駕照一張。
二、案經宜蘭縣警察局報告臺灣宜蘭地方法院檢察署檢察官偵查起訴。
    理  由
一、訊據被告乙○○固不否認於右揭時、地持有甲○○汽車駕照之事實，惟矢口否認
    涉有侵占犯行，辯稱：那張駕照當時是我朋友陳福祥放在車上，我不知道是怎麼
    來的，我要拿去還我朋友，就把他收下來，沒有要侵占之意云云。經查：前述汽
    車駕照，係被害人甲○○於八十八年六月三日在宜蘭縣頭城鎮竹安里河邊失竊之
    物，業據被害人甲○○陳稱在卷，並有贓物認領保管單在卷可參，被告既然不認
    識被害人，卻擅自將被害人之駕照隨身攜帶，顯有不法所有之意圖。至被告辯稱
    是友人陳福祥留在車上云云，然證人陳福祥於警訊時證稱：當初車子借給乙○○
    使用，未放置包括甲○○駕照等物，警方查扣之物是乙○○所有等語，是被告辯
    稱係屬事後卸責之詞，不足採信。本件事證明確，被告犯行已堪認定。
二、核被告所為，係犯刑法第三百三十七條侵占離本人所持有之物罪。爰審酌被告前
    於八十五年間，因違反麻醉藥品管理條例案件，經本院判處有期徒刑五月確定，
    甫於同年五月二十一日易科罰金執行完畢，此有台灣高等法院檢察署刑案紀錄簡
    覆表在卷可憑，其素行不良、侵占物品之價值、否認犯行及犯罪後態度等一切情
    狀，量處如主文所示之刑，並諭知易服勞役之折算標準。
據上論斷，應依刑事訴訟法第二百九十九條第一項前段，刑法第三百三十七條、第四
十二條第二項，罰金罰鍰提高標準條例第一條前段、第二條，判決如主文。
本案經檢察官廖允松到庭執行職務。
中      華      民      國      九十      年      八      月    二十    日
                                  臺灣宜蘭地方法院刑事第二庭
                                          法  官  林俊廷
右正本證明與原本無異。
如不服本判決，應於判決送達後十日內，向本院提出上訴狀。
                                          書記官  陳憲文
中      華      民      國      九十      年      八      月    二十    日
附錄法條
刑法第三百三十七條
意圖為自己或第三人不法之所有，而侵占遺失物、漂流物或其他離本人所
持有之物者，處五百元以下罰金。


司法院資訊處製作；財團法人民間司法改革基金會備份。
